【裁判字號】    95,上訴緝,1
【裁判日期】    950922
【裁判案由】    強盜等
【裁判全文】
臺灣高等法院刑事判決                 95年度上訴緝字第1號
上  訴  人  臺灣臺北地方法院檢察署檢察官
被      告  甲○○
                    2樓
                    (現
義務辯護人  朱立鈴律師
上列上訴人因強盜等案件，不服臺灣臺北地方法院94年度訴字第
26號，中華民國94年6月16日第一審判決（起訴案號：臺灣臺北
地方法院檢察署93年度偵字第13988號），提起上訴，本院判決
如下：
    主  文
原判決撤銷。
甲○○意圖為自己不法之所有，以藥劑，至使不能抗拒，而取他
人之物，累犯，處有期徒刑伍年貳月；又犯強盜罪因而致人重傷
，累犯，處有期徒刑柒年貳月，應執行有期徒刑拾貳年，扣案之
飲料空杯參個、含精神神經安定劑Trazodone成分之藥丸貳拾陸
顆沒收。
    事  實
一、甲○○前於民國88年間因偽造有價證券案件，經臺灣高雄地
    方法院以88年度訴緝字第63號判決判處有期徒刑3年1月確定
    ，於89年12月21日因縮短刑期假釋出監，91年3月20日因保
    護管束期滿執行完畢。仍不知悔改，因經濟困窘，生活無著
    ，明知其母及本人前因上呼吸道感染、睡眠障礙等症狀而經
    醫師開立給付之內含有精神神經安定劑Trazodone、中樞神
    經抑制劑Flunitrazepam（氟硝西泮，屬毒品危害防制條例
    中第三級毒品，惟甲○○不知係屬第三級毒品）成分之藥丸
    分別具有抗焦慮、改善睡眠不良、鎮靜安眠之作用，服用後
    會有嗜睡作用，屬於安眠鎮靜劑，且服用者會因嗜睡造成昏
    眩跌倒，於：
  (一)93年1月27日，在臺北市中山區○○○路○段162號4樓「富邦
    證券公司」內觀看股票盤勢認識已年近73歲之乙○○，年老
    可欺，遂意圖為自己不法所有，於當日中午即93年1月27日
    中午12時許（起訴書誤認為93年2月6日），藉口邀約共進午
    餐，即在臺北市○○街某間池上便當店內與乙○○共用午餐
    時，假意為乙○○搯湯，而拿取將上開經醫師開立給付其母
    而轉供自己使用（數量不詳）之內含有中樞神經抑制劑Flun
    itrazepam（氟硝西泮）成分之藥丸取用其中2顆加入湯內，
    交予乙○○飲用（起訴書誤認為Trazodone成份），待乙○○因藥效發作而昏睡致不能抗拒之際，強取其褲袋內之新台
    幣（下同）1萬2千元現金得手後，再呼叫計程車載送乙○○
    返家，迄同日下午6時52分許，經家人發現乙○○有嗜睡異
    狀，將乙○○至行政院國軍退除役官兵輔導委員會臺北榮民
    總醫院急救（下稱榮總醫院，於翌日病情症狀改善後出院）
    。
  (二)甲○○經濟仍甚為困窘，又因房東催促繳納押租金甚急，竟
    另萌貪念，明知並能預見其服用之內含有精神神經安定劑Tr
    azodone成份之藥丸具有抗焦慮、改善睡眠不良、鎮靜安眠
    之作用，服用後會有嗜睡作用，若服用過量時將導致思睡、
    眩暈、頭昏、倦怠等，身體重心不穩極易跌倒，使頭部受傷
    而顱有內出血之傷害，及其服用之另含有中樞神經抑制劑
    Flunitrazepam（氟硝西泮）、Zopiclone藥劑，亦屬安眠藥
    劑，且服用過量時，會產生深沈昏迷樣睡眠，並可能增加肌
    肉疲勞，因此可能導致急性呼吸衰竭及其他臟器衰竭之重大
    不治傷害之結果，且其亦明知同時服用上開中樞神經抑制劑
    Flunitrazepam（氟硝西泮）及Trazodone成份之藥劑即屬過
    量之程度，而有違其僅在強盜丙○○財物之意思，基於意圖
    為自己不法所有之犯意，於同年5月10日下午1時許，在臺北
    市○○區○○街19巷13號已經年近69歲之鄰居丙○○經營之
    雜貨店內假意與乙○○及其乾女兒楊文君聊天之際，購買3
    杯飲料，並趁機將前開經醫師診斷後給付之含有Trazodone
    、及中樞神經抑制劑Flunitrazepam（氟硝西泮）成份之藥
    丸各一顆，加入蜂蜜冰茶內送予丙○○飲用（另楊文君之該
    杯飲料甲○○則未加入藥劑），待丙○○因藥效發作而昏眩
    至不能抗拒之際，甲○○藉口攙扶丙○○入房休息時，強取
    其上衣口袋內之1萬1千5百元現金得手。
  (三)嗣因丙○○昏迷至同日17時40分許均未開門營業，為楊文君
    發覺有異，即委請鎖匠開啟該雜貨店之大門，撥打119委請
    救護車將丙○○送往臺北市之馬偕紀念醫院急救，並報警在
    丙○○經營之雜貨店內，扣得飲料空杯3個，而丙○○於遭
    甲○○迷昏後，因疑似昏眩跌倒而受有頭部外併顱內出血，
    及因Trazodone、中樞神經抑制劑Flunitrazepam（氟硝西泮
    ）藥劑過量產生深沈或昏迷樣睡眠，增加肌肉疲勞，導致急
    性呼吸衰竭，後因咳嗽功能不佳，導致吸入性肺炎，使用高
    劑量抗生素治療，肺炎併發敗血症，加重腎功能惡化及急性
    腎衰竭，而終生須接受血液透析治療（即洗腎）及藥物治療
    之重大不治傷害，嗣經警循線在臺北市中山區○○○路○段
    62巷17號3樓甲○○租屋處，經甲○○同意搜索後自其所有
    之手提包內扣得其所有強盜丙○○財物犯罪所用剩餘之含有
    精神神經安定劑Trazodone成分之藥丸28顆（鑑驗時取樣2顆
    鑑驗殆盡，餘26顆）、與本件強盜行為無關供其使用之含鎮
    靜安眠劑Zopiclone成分之藥丸3顆（鑑驗時取樣鑑驗1顆殆
    盡，餘2顆）、及其心臟疾病使用有強心劑Isosorbide成份
    之藥丸共計23顆（鑑驗時取樣2顆鑑驗殆盡，餘21顆）。
二、案經丙○○、乙○○訴由臺北市政府警察局中山分局報告臺
    灣臺北地方法院檢察署檢察官偵查起訴。
    理  由
一、按被告以外之人於審判外之言詞或書面陳述，除法律有規定
    者外，不得作為證據。又被告以外之人於審判外之陳述，經
    當事人於審判程序同意作為證據，法院審酌該言詞陳述或書
    面陳述作成時之情況，認為適當者，亦得為證據。當事人、
    代理人或辯護人於法院調查證據時，知有第159條第1項不得
    為證據之情形，而未於言詞辯論終結前聲明異議者，視為有
    前項之同意，刑事訴訟法第159條第1項及第159九條之5分別
    定有明文。查被告甲○○及其辯護人對於告訴人即被害人乙○○、乙○○及證人楊文君、里長林培宗等人分別於警詢、
    偵查時之陳述，在本院審理中就該證據能力乙節均表示無意
    見，且未於本案言詞辯論終結前聲明異議，本院審酌上開等
    人於警詢、偵東中之陳述係其自親身經歷之事實所為者，依
    該陳述作成時之情況，並無不適當之情形，因認均得為證據
    ，合先敘明。
二、訊據被告甲○○對於前開時、地因經濟困窘及而有上開(一)強
    盜乙○○財物得手犯行，及因房東催繳押租金甚急，而有(二)
    之丙○○強盜財物犯行，並致丙○○因藥效發作而昏眩跌倒
    而受有頭部外併顱內出血，併終生須接受血液透析治療（即
    洗腎）及藥物治療之重大不治傷害等情，於警詢、原審及本
    院審理中坦承不諱（偵查卷第16、17、20、21頁，原審卷第
    17、18、50至53頁，本院上訴緝卷第35、36、55、56頁），
    惟否認有取得被害人丙○○上衣口袋內之1萬1千5百元現金
    云云，惟查：
  (一)被告甲○○自白以安眠藥劑使被害人盜被害人乙○○昏迷致
    不能抗拒，強盜其財物得手等情，核與被害人乙○○於警詢
    、偵查、原審及本院審理中歷次之指訴大致吻合（偵查卷第
    24、61、62、53頁，本院上訴卷第25、26頁），而在被告甲○○住處查獲之藥丸，其中相同外觀之藥丸28顆，經檢驗出
    含有Trazodone成份（鑑驗時取樣2顆鑑驗殆盡，餘26顆），
    另中樞神經抑制劑Flunitrazepam（氟硝西泮）均屬於鎮靜
    安眠之藥劑，此有內政部警政署刑事警察局鑑驗通知書在卷
    可稽（偵查卷第68、69頁），且被害人乙○○確於93年1月
    27日往榮總醫院急救，經榮總醫院毒物科檢驗出疑似苯二氯
    平中毒，而中樞神經抑制劑Flunitraze pam（氟硝西泮）屬
    於苯二氯平（benzodiazepine）類安眠鎮靜劑，此有榮總醫
    院94年8月11日北總企字第09438551號公函及所附乙○○之
    病歷資料與行政院衛生署管制藥品管理局公函各一紙在卷可
    稽（原審卷第24頁，本院上訴卷第28頁），是以，被告甲○○此部分之自白與告訴人乙○○指訴情節相符，且有告訴人
    乙○○之病歷、扣案之藥丸及其鑑驗通知書等在卷可資佐證
    ，事證明確，此部分犯行堪以認定。
  (二)
  (1)被告甲○○強盜告訴人丙○○財物之犯行，業據告訴人丙○○及其乾女兒楊文君分別於警詢、偵查中指訴及證述綦詳（
    偵查卷第22、23、61頁），證人即該處里長林培宗於偵查中
    證稱：伊當天（指在93年5月10日）有目睹丙○○上衣口袋
    有一疊錢，被告甲○○交保後有與伊至醫院向丙○○求饒，
    要丙○○原諒，被告甲○○之妹並取出二萬元要補償等語（
    偵查卷第79頁），另證人即丙○○之乾女兒楊文君於偵查中
    證稱：伊當天將錢算好放入丙○○口袋內，他喝被告甲○○
    買的冰茶不省人事後，伊還看見錢放在他口袋內，被告甲○○離開後伊把店門關好準時3時要幫他蓋被子時，就見伊乾
    爸（即丙○○）口袋內1萬1千5百元不見了，伊乾爸在醫院
    住院時，被告甲○○有帶同其妹向伊乾爸求情，還叫伊說謊
    ，要騙檢察官說1萬1千5百元已經找到了等語（偵查卷第61
    頁），抑且，被告甲○○對於強盜告訴人丙○○財物1萬1千
    5 百元得手之情節，於原審中亦自白不諱，並對於證人楊文
    君上開證言亦未加以否認（原審卷第17頁反面、50頁反面、
    53 頁），從而，被告甲○○嗣後於本院否認有取得告訴人
    丙○○所有之1萬1千5百元云云，無非係事後推諉之詞，不
    足採信。
  (2)再者，被告甲○○提供告訴人丙○○飲用之飲料內摻有前開
    Trazodone、中樞神經抑制劑Flunitrazepam（氟硝西泮）成
    份，除為被告甲○○自承屬實外（本院卷第55、56頁），扣
    案之飲料紙杯3紙中，為告訴人丙○○使用之紙杯1紙，經鑑
    驗出其中含有中樞神經抑制劑Flunitrazepam（氟硝西泮）
    成份，有前開內政部警政署刑事警察局鑑驗通知書在卷可稽
    （偵查卷第68、69頁），且告訴人丙○○飲用後即陷入昏迷
    ，且因疑似昏眩跌倒而受有頭部外併顱內出血，及因藥劑過
    量產生深沈或昏迷樣睡眠，增加肌肉疲勞，導致急性呼吸衰
    竭，後因咳嗽功能不佳，導致吸入性肺炎，使用高劑量抗生
    素治療，肺炎併發敗血症，加重腎功能惡化及急性腎衰竭，
    而終生須接受血液透析治療（即洗腎）及藥物治療係屬於不
    可逆回之重大傷病等情，亦有馬偕紀念醫院93年10月6日甲
    種診斷證明書、馬偕紀念醫院93年11月2日馬院醫內字第933
    371號函、馬偕紀念醫院94年2月24日馬院醫內字第940620號
    函在卷可稽（偵查卷第72、85頁，原審卷第25頁），此外，
    在被告甲○○住處查扣之藥丸中確有使用含有中樞神經抑制
    劑亦有Flunitrazepam（氟硝西泮）、Trazodonee成份之藥
    丸，亦有行政院衛生署管制藥品管理局94年2月14日管檢字
    第0940001350號函、管制藥品管理局94年3月22日管檢字第
    0940001611號函暨所附檢驗成績書、景民診所94年4月13日
    函暨所附被告病歷、藥丸等在卷可稽（原審卷第24、28至33
    頁，37至39頁）。
  (3)按加重結果犯，以行為人能預見其結果之發生為要件，所謂
    能預見乃指客觀情形而言，與主觀上有無預見之情形不同，
    若主觀上有預見，而結果之發生又不違背其本意時，則屬故
    意範圍，最高法院47年台上字第920號判例意旨可資參照。
    查告訴人丙○○於被害時已年近70歲（23年11月3日出生）
    ，有其年籍在卷可稽，在昏迷或暈眩狀態，極為因此跌倒而
    使頭部重傷，且被告因睡眠障礙經醫師開立之處方簽係一天
    服用一次，一次一顆之用量，則從客觀情形而言，對於以較
    重之2顆藥量給正常無疾病之老者服用可能使其身體機能出
    現障礙、甚或身體內臟器官發生病變危險之情形，此為被告
    應有預見之可能，而告訴人丙○○因飲用被告摻入含有中樞
    神經抑制劑Flunitrazepam（氟硝西泮）及Trazodone成份之
    藥丸之蜂蜜冰茶而陷入昏迷後，疑似昏眩跌倒而受有頭部外
    併顱內出血，又併發呼吸衰竭和急性腎衰竭，且其所受之腎
    衰竭傷害已達不可逆回之重大傷病程度，此有馬偕紀念醫院
    94年2月24日馬院醫內字第940620號函附本院卷可稽，已如
    上述，是此部分事證亦甚本件事證明確。
  (三)綜上所述，被告甲○○上開強盜告訴人乙○○及丙○○財物
    ，並致使告訴人丙○○受有重傷之犯行已堪認定，應依法論
    科。
三、核被告甲○○強盜告訴人乙○○財物部分，所為係犯刑法第
    328條第1項之強盜罪，另其強盜告訴人丙○○財物並致受重
    傷犯行部分係犯刑法第328條第3項犯強盜罪因而致人重傷罪
    ，再者，被告甲○○於原審中陳稱：「（問：你既然之前在
    93年2月份的時候，就知道乙○○喝了摻藥物之後會意識不
    清，為何你還會繼續這樣做？）臨時起意，因為我搬家押金
    沒有辦法繳，且牙痛，我經過時看到丙○○，他請我一起吃
    飯，此時我想到明天要交押金，我妹妹借不到錢，所以我起
    了歹念」等語（原審卷第52頁），其於本院審理中供稱「（
    問：你是否當時就連續計畫犯這兩個案子？）不是，第一次
    是過年後……，因為我當時自己身上沒有錢，小孩子又馬上
    要註冊，因為被害人跟我平時都很熟，我們碰到他要請我吃
    飯，我才起意要迷昏乙○○強盜財物。第二次是我搬家，因
    為多了很多東西，我們樓上的楊小姐就說要介紹他的乾爹要
    給我認識，因為我有很多東西搬不進去，因為楊小姐樓上有
    很多房間出租，我就問剩餘的東西要不要，就送給她，後來
    我跟丙○○、楊小姐、里長在一起吃飯，後來丙○○與楊文
    君先回家，我留下跟里長聊天，後來結束我就去丙○○家要
    跟他說一聲，後來我才又起歹念，又迷昏丙○○」、「後來
    我因為我明天的房租押租金及小孩學費到期，我就起盜心（
    指強盜丙○○財物部分）」（本院卷第35頁正反面），顯見
    被告甲○○強盜告訴人乙○○財物時，主觀上並未預想到還
    要以同樣方法強盜告訴人丙○○財物之計劃，並無出於概括
    犯意，反覆為之，自非連續犯，被告甲○○先後二次強盜行
    為，應係另行起，犯意各別，分論併罰。被告辯護人認為答
    前後兩次強盜犯行是概括犯意云云，自有誤會。被告行為後
    ，刑法於於94年2月2日修正，95年7月1日施行，新刑法第2
    條第1項規定，行為法律有變更者，適用行為時之法律，但
    行為後之法律有利於行為人者，適用最有利於行為人之法律
    ，被告甲○○有如事實欄所載犯罪科刑執行情形，有本院被
    告全國前案紀錄表一份在卷可稽，其於5年內再犯本件有期
    徒刑以上之罪，被告故意犯本件2次強盜犯行，修正前後刑
    法關於累犯之規定並無不同，依第2條第1項前段，仍適用行
    為時之修正前刑法第47條規定論以累犯加重其刑（被告甲○○強盜告訴人丙○○財物致其重傷部分，法定刑無期徒刑部
    分不得加重）。
四、公訴意旨另以：被告甲○○於同年5月10日下午1時許，在臺
    北市○○區○○街19巷13號告訴人丙○○經營之雜貨店內，
    將含有的第三級毒品Flunitrazepam（氟硝西泮）之蜂蜜冰
    茶一杯送予告訴人丙○○飲用，待告訴人丙○○因藥效發作
    而昏睡至不能抗拒之際，強取其上衣口袋內之1萬1千5百元
    現金部分另涉毒品危害防制條例第3條第3項以欺瞞方法使人
    施用第三級毒品罪嫌。惟查，Flunitrazepam（氟硝西泮）
    目前列屬第三級毒品，但合法醫療使用則為第三級管制藥品
    ，合法使用者需依管制藥品管理條例相關規定，經醫師、牙
    醫師診斷後開立管制藥品專用處方箋始可調劑使用，如非法
    使用即屬毒品危害防制條例所稱之第三級毒品，有管制藥品
    管理局94年2月14日管檢字第0940001350號函附本院卷可稽
    ，且經原審向景民診所查詢結果，被告確曾因上呼吸道感染
    、睡眠障礙等疾病前往該診所就診，並經醫師診斷後開立含
    Flunitrazepam（氟硝西泮）成分之藥丸予被告服用，亦有
    上開景民診所94年4月13日函為憑，則被告辯稱：是因為感
    冒、失眠看診後，由醫師處取得扣案藥物等詞，即非不可採
    信，則揆諸上開管制藥品管理局函之說明，扣案含Flunitra
    zepam（氟硝西泮）成分之藥丸在此應屬於第三級管制藥品
    。再者，被告自陳其學歷為空中商專國際貿易科肄業，並無
    藥劑學相關背景，又無其他違反毒品危害防制條例之前科紀
    錄，亦有前揭前案紀錄表供參，則被告是否能有足夠之學、
    經歷或管道知悉醫師開立之藥物內含有第三級毒品Flunitra
    zepam（氟硝西泮）成分，即有可疑，被告辯以：伊並不知
    道藥物內含有第三級毒品Flunitrazepam（氟硝西泮）等詞
    ，更非不可採，自難認被告明知而將含有第三級毒品Flunit
    razepam（氟硝西泮）之藥物加入飲料中而使告訴人丙○○
    施用之。此外，復查無其他積極證據足認被告涉有違反毒品
    危害防制條例第3條第3項以欺瞞方法使人施用第三級毒品之
    犯行，不能證明被告犯此部分罪名，原應為無罪之諭知，惟
    檢察官認此部分與前開起訴後經本院認定有罪部分有裁判上
    一罪關係，爰不另為無罪之諭知。
五、原審就被告甲○○據以論罪科，固非無見，惟查：(一)本件被
    告甲○○強盜告訴人乙○○財物之時間係93年1月27日中午
    ，原審認為係93年2月6日中午，事實之認定與卷內事證不符
    。(二)被告甲○○先後2次犯行，係數罪併罰，原審認為係連
    續犯，認事用法亦有違誤。(三)被告甲○○所有供強盜犯罪所
    用含有精神神經安定劑Trazodone成分之藥丸28顆於鑑驗時
    取樣2顆鑑驗殆盡，餘26顆，有前開內政部警政署刑事警察
    局鑑驗通知書在卷可稽（偵查卷第68、69 頁），原審仍諭
    知沒收扣案之Trazodone成份藥丸28顆，亦有未合。(四)扣案
    之含鎮靜安眠劑Zopiclone成分之藥丸3顆（鑑驗時取樣鑑驗
    1顆殆盡，餘2顆）、及其心臟疾病使用有強心劑Isosorbide
    成份之藥丸共計23顆（鑑驗時取樣2顆鑑驗殆盡，餘21顆）
    ，並無證據證明係供被告甲○○為2次強盜犯行所用之物（
    如後述）自與本件2次強盜行為無關，原審諭知沒收，亦有
    未洽。
六、爰審酌被告前曾因犯罪經判決執行，有上開前案紀錄表為憑
    ，素行非佳，正值壯年，竟不思以合法途徑、正當管道取得
    收入來源，卻以對告訴人乙○○、丙○○等老者以摻入藥物
    之方式強盜財物，對其二人造成之傷害甚大，惟犯罪後已坦
    承犯行，並將向告訴人乙○○強盜所得之款項歸還予告訴人
    乙○○，而獲得告訴人乙○○之原諒（見本院九十四年五月
    日審判筆錄第七頁），然卻未與告訴人丙○○達成和解，賠
    償其所受損失，與其犯罪之動機、手段、目的等一切情狀，
    分別量處如主文第2項所示之刑，又刑法第2條第1項規定：
    「行為後法律有變更者，適用行為時之法律。但行為後之法
    律有利於行為人者，適用最有利於行為人之法律」。依刑法
    第51條定應執行刑時，「裁判確定前犯數罪，其中一罪在新
    法施行前者，亦同（即亦應為新舊法比較），」最高法院95
    年5月23日第8次刑事庭會議決議可資參照。被告於裁判確定
    前犯數罪，均係於95年7月1日之前犯之，而刑法第51條業於
    民國94年1月7日修正公布，並於95年7月1日施行，修正前刑
    法第51條規定：「數罪併罰，分別宣告其罪之刑，依左列各
    款定其應執行者：」其中第5款規定：「宣告多數有期徒刑
    者，於各刑中之最長期以上，各刑合併之刑期以下，定其刑
    期。但不得逾二十年」，修正後刑法第51條第5款規定：「
    宣告多數有期徒刑者，於各刑中之最長期以上，各刑合併之
    刑期以下，定其刑期。但不得逾三十年」比較結果，修正後
    刑法並非較有利於行為人，依刑法第2條第1項前段之規定，
    仍應依修正前刑法第51條第5款規定，定其應執行之刑。
七、扣案之驗餘之精神神經安定劑Trazodone成分之藥丸26顆、
    紙杯3個係被告甲○○所有供強盜告訴人丙○○財物所用之
    物，為被告甲○○供明在卷，應依修正前刑法第38條第項第
    2款規定諭知沒收，另扣案之含鎮靜安眠劑Zopiclone成分之
    藥丸3顆（鑑驗時取樣鑑驗1顆殆盡，餘2顆）、及其心臟疾
    病使用有強心劑Isosorbide成份之藥丸共計23顆（鑑驗時取
    樣2顆鑑驗殆盡，餘21顆），依前開扣案供丙○○飲用之紙
    杯中並無檢驗出含鎮靜安眠劑Zopiclone及強心劑Isosorbid
    e等成份，有前開內政部警政署刑事警察局鑑驗通知書在卷
    可稽（偵查卷第68、69頁），是以並無證據證明係供被告甲○○為2次強盜犯行所用之物，應與本件2次強盜行為無關，
    爰不諭知沒收。
據上論斷，應依刑事訴訟法第369條第1項前段、第364條、第299
條第1項前段，修正後刑法2條第1項前段、修正前刑法第328條第
1項、第3項、第47條、第38條第1項第2款、第51條第5款，判決
如主文。
本案經檢察官羅榮乾到庭執行職務。
中    華    民    國    95    年    9     月    22    日
                  刑事第19庭  審判長法  官  宋  祺
                                    法  官  陳憲裕
                                    法  官  蔡明宏
以上正本證明與原本無異。
如不服本判決，應於收受送達後十日內向本院提出上訴書狀，其
未敘述上訴之理由者並得於提起上訴後十日內向本院補提理由書
（均須按他造當事人之人數附繕本）。
                                    書記官  陳建邦
中    華    民    國    95    年    9     月    22    日
附錄：本案論罪科刑法條全文
刑法第328條
意圖為自己或第三人不法之所有，以強暴、脅迫、藥劑、催眠術
或他法，至使不能抗拒，而取他人之物或使其交付者，為強盜罪
，處5年以上有期徒刑。
以前項方法得財產上不法之利益或使第三人得之者，亦同。
犯強盜罪因而致人於死者，處死刑、無期徒刑或 10 年以上有期
徒刑；致重傷者，處無期徒刑或 7 年以上有期徒刑。
第 1 項及第 2 項之未遂犯罰之。
預備犯強盜罪者，處 1 年以下有期徒刑、拘役或 3 千元以下罰
金。


司法院資訊處製作；財團法人民間司法改革基金會備份。
